臺灣板橋地方法院刑事判決　　　　　　　　　　　　　九十年度易字第三九九三號
　　公　訴　人　臺灣板橋地方法院檢察署檢察官
　　被　　　告　丙○○
　　選任辯護人　蔡文彬律師
　　被　　　告　乙○○
右列被告因傷害案件，經檢察官提起公訴（九十年度偵字第一八七八九號），本院判
決如左：
    主  文
丙○○傷害人之身體，處拘役參拾日，如易科罰金，以參佰元折算壹日。電擊棒壹支
沒收。
乙○○傷害人之身體，處拘役伍拾日，如易科罰金，以參佰元折算壹日。
    事  實
一、丙○○、乙○○為鄰居，於民國（下同）九十年六月二十五日上午十時許，在臺
    北縣板橋市○○路二三九巷十六號前，因細故發生口角糾紛，竟各基於普通傷害
    人身體之犯意，丙○○先以徒手再持電擊棒乙支、乙○○則徒手，相互手毆打對
    方，致丙○○受有左顳額血腫（４×３公分）、左臉頰挫瘀傷（３×３公分）、
    下顎挫瘀傷（１．５×１公分）、左前胸挫瘀傷（１８×７公分、３×３公分）
    、右小腿挫瘀傷（１２×５公分）、右手掌挫瘀傷（６×６公分）等之傷害；乙
    ○○則受有右小指伸指肌腱斷裂傷、右前臂擦傷等之傷害。
二、案經丙○○、乙○○訴由臺北縣警察局板橋分局報告臺灣板橋地方法院檢察署檢
    察官偵查起訴。
    理  由
一、訊據被告丙○○、乙○○均矢口否認有何傷害犯行，被告丙○○辯稱：當時乙○
    ○看到伊就罵伊髒話，把伊打到水溝，之後伊爬起來即逃跑，嗣伊才回家拿電擊
    棒想嚇他云云。被告乙○○辯稱：當時是因為丙○○瞪伊，伊就用手推他，丙○
    ○跌入水溝受傷，之後伊把他拉起來，他竟用拳頭打伊的左腳，伊就用拳頭回打
    丙○○的左臉頰，之後他爬起來，二人即互相毆打對方云云。惟查：右揭事實業
    據丙○○、乙○○互控在卷，且丙○○於偵查中供承：「我去倒垃圾，他看見我
    便打我，把我推到水溝中，他又追到我家中，我才拿電擊棒反擊他。．．．」等
    語（偵卷第二十二頁）、乙○○於警訊中供認有推丙○○，及與丙○○互毆等情
    （偵卷第五頁背面），核與目擊證人甲○○到庭結證稱：「當時我看到被告二個
    人，離我十幾步在打架，二人均穿內衣及短褲，我看了幾分鐘，我有聽到『啾啾
    、嗶嗶』的聲音，我聽有人說被告丙○○拿電擊棒。」等語（本院九十一年四月
    十五日訊問筆錄）相符。顯見係二人因細故發生口角後，乙○○先上前推丙○○
    ，使丙○○跌落水溝，進而二人開始互毆，嗣丙○○不敵乃回家取出電擊棒反擊
    。且有診斷證明書二紙在卷可稽（偵卷第九、十頁）。是被告二人辯稱未傷害對
    方云云，與事實相違，顯無可採。被告二人犯行事證明確，洵堪認定。
二、核被告丙○○、乙○○所為均係犯刑法第二百七十七條第一項傷害罪名。爰審酌
    被告二人犯罪之動機，因細故傷人、目的、手段，犯罪時所受之刺激及其品性、
    生活狀況、智識程度、犯罪後態度及告訴人所受傷害程度等一切情狀，分別量處
    如主文所示之刑，並均諭知易科罰金之折算標準。
三、至被告丙○○持以傷害被告乙○○之電擊棒乙支，為被告丙○○所有供犯罪所用
    之物，已如前述，雖未扣案，惟無證據證明業已滅失，應依刑法第三十八條第一
    項第二款併予宣告沒收。
據上論斷，應依刑事訴訟法第二百九十九條第一項前段，刑法第二百七十七條第一項
、第四十一條第一項、第三十八條第一項第二款，罰金罰鍰提高標準條例第一條前段
、第二條，判決如主文。
本案經檢察官蘇揚旭到庭執行職務
中      華      民      國      九十一      年      六    月      六    日
                                  臺灣板橋地方法院刑事第四庭
                                          法  官  李  崇  豪
右正本證明與原本無異。
如不服本判決，應於判決送達後十日內，向本院提出上訴狀。
                                          書記官  金  和  國
中      華      民      國      九十一      年      六    月      六    日
附錄法條全文：
刑法第二百七十七條
傷害人之身體或健康者，處三年以下有期徒刑，拘役或一千元以下罰金。
犯前項之罪，因而致人於死者，處無期徒或七年以上有期徒刑；致重傷者，處三年以
上十年以下有期徒刑。
